【裁判字號】    88,簡上,139
【裁判日期】    890202
【裁判案由】    過失傷害
【裁判全文】
臺灣新竹地方法院刑事判決                        八十八年度簡上字第一三九號
    上  訴  人  乙○○
    即  被  告
    選任辯護人兼
    送達代收人  甲○○
右列被告因傷害案件，不服臺灣新竹地方法院竹北簡易庭於民國八十八年九月一日所
為八十八年度竹北交簡字第三三號第一審判決（起訴案號臺灣新竹地方法院檢察署八
十八年度偵字第五二三０號）提起上訴，本院管轄第二審之合議庭判決如左：
    主  文
上訴駁回。
乙○○緩刑貳年。
    事  實
一、乙○○於民國（下同）八十八年四月十四日上午十一時十分許，騎乘車號ＢＸＦ
    ─三二三號重型機車，沿新竹縣湖口鄉○○村○○路由南往北方向行駛，途經信
    勢國小前，本應注意汽車超車時，欲超越同一車道之前車時，需先按鳴喇叭二單
    響或變換亮光一次；且前行車減速靠邊或以手勢或亮右方向登表示允讓後，後行
    車始得超越，超越時應顯示左方向燈並於前車左側保持半公尺以上之間隔超過，
    行至安全距離後，再顯示右方向燈駛入原行路線，而依情節，並無不能注意之情
    事，竟疏未注意，超車時未按鳴喇叭或閃燈，亦未徵得前車駕駛人之同意，違規
    超車且未保持安全間隔距離，而撞擊在前騎乘機車之丙○○，致丙○○因此受有
    右鎖骨骨折之傷害。
二、案經丙○○訴請臺灣新竹地方法院檢察署檢察官聲請以簡易判決處刑。
    理  由
一、右揭事實業據上訴人即被告乙○○於警訊及偵查中坦承不諱，核與被害人丙○○
    之指述情節相符，復有道路交通事故調查報告表在卷可稽，被害人丙○○確因本
    件車禍受傷，此亦有診斷證明書、照片九張附卷可憑。
二、按汽車超車及讓車時，應依左列規定：欲超越同一車道之前車時，須先按鳴喇叭
    二單響或變換亮光一次；且前行車減速靠邊或以手勢或亮右方向登表示允讓後，
    後行車始得超越，超越時應顯示左方向燈並於前車左側保持半公尺以上之間隔超
    過，行至安全距離後，再顯示右方向燈駛入原行路線，道路交通安全規則第一百
    零一條第三款、第五款定有明文。被告於前揭時地駕駛車輛應注意能注意而不注
    意上開之規定，以致肇事，被告之行為自有過失，被告之過失行為與被害人之傷
    害間具有相當因果關係，罪證明確，被告之上開犯行洵堪認定。
三、核被告乙○○所為，係犯刑法第二百八十四條第一項之傷害罪。原審引用刑法第
    二百八十四條第一項、第四十一條及罰金罰鍰提高標準條例第一條前段、第二條
    之規定，量處被告拘役二十日，如易科罰金，以三百元折算一日，其認事、用法
    核無不合，量刑亦稱允恰，應予維持。上訴意旨，以被告與告訴人達成調解，告
    訴人已表示要撤回告訴，惟查，刑事事件於偵查中或第一審辯論終結前，調解成
    立，經法院核定，並經當事人同意撤回者，視為於調解成立時撤回告訴或自訴，
    鄉鎮市調解條例第二十五條第二項定有明文，本件被告雖於八十八年八月二十四
    日與告訴人於新竹市東區調解委員會達成調解，惟上開調解在法院於八十八年九
    月四日核定前之九月一日即先為第一審判決，依前開條例之規定，本件自不得視
    為於調解成立時撤回告訴，被告猶執陳詞上訴，顯無理由，應予駁回。
四、惟本院以上訴人素行良好，前未曾受有期徒刑以上刑之宣告，有本院被告全國前
    案紀錄表一紙在卷足憑，經此教訓今後應益知慎戒，信無再犯之虞，本院認本案
    刑之宣告，以暫不執行為適當，爰併諭知緩刑二年，用勵自新。
五、本件被告經合法傳喚，無正當理由不到庭，爰不待其陳述逕行判決，併此敘明。
據上論斷，應依刑事訴訟法第四百五十五條之一第一項、第三項、第三百六十八條、
第三百七十一條，刑法第七十四條第一款，判決如主文。
中      華      民      國      八十九     年      二    月       二    日
                                    台灣新竹地方法院刑事第一庭
                                        審判長法官  劉  慧  芬
                                        法      官  遲  中  慧
                                        法      官  謝  慧  敏
右正本證明與原本無異。
不得上訴。
                                        書  記  官  龔  紀  亞
中      華      民      國      八十九     年      二    月       二    日


司法院資訊處製作；財團法人民間司法改革基金會備份。
